臺灣新北地方法院民事裁定
111年度監宣字第700號
聲  請  人  李秀英



相  對  人  廖振昌



上列聲請人聲請處分受監護宣告人之財產事件，本院裁定如下：
    主  文
准聲請人代為處分受監護宣告之人廖振昌所有如附表所示之不動
產。
聲請費用由受監護宣告之人廖振昌負擔。
    理  由
一、本件聲請意旨略以：聲請人李秀英為相對人廖振昌之配偶，
    相對人前經本院以108年度監宣字第978號裁定宣告為受監護
    宣告之人，並選定聲請人為其監護人。相對人現居住於健生
    護理之家，相關生活及醫療費用甚鉅，每月所需照護費用約
    新臺幣（下同）4萬元，且尚積欠新光銀行貸款約435萬元，
    每月需支出本金加利息約35,000元，總支出超過75,000元，
    實已無力負擔，故擬出售相對人所有如附表所示之不動產，
    所得價金將用以支付相對人日後之安養費用及清償貸款，實
    為相對人之利益，爰依法聲請准予聲請人代相對人處分如附
    表所示之不動產等語。
二、按監護人對於受監護人之財產，非為受監護人之利益，不得
    使用、代為或同意處分；監護人不得受讓受監護人之財產，
    民法第1101條第1項、第1102條分別定有明文。前揭規定，
    依同法第1113條之規定，於成年人之監護亦有準用。
三、經查，聲請人為相對人之配偶，相對人前經本院以108年度
    監宣字第978號裁定宣告為受監護宣告之人，並選定聲請人
    為其監護人，及指定關係人廖俐婷為會同開具財產清冊之人
    ，聲請人已會同廖俐婷向本院陳報相對人之財產清冊，經本
    院以111年度監宣字第772號准予備查在案，業經本院依職權
    調取上開卷宗核閱屬實。聲請人主張相對人目前居住於健生
    護理之家，相關生活及醫療費用甚鉅，且尚積欠新光銀行貸
    款，實已無力負擔，故擬出售相對人所有如附表所示之不動
    產，所得價金將用以支付相對人日後之安養費用及清償貸款
    等情，據聲請人提出戶籍謄本、健生護理之家收據、代收代
    付明細、新光銀行繳款紀錄查詢單暨貸放明細歸戶查詢單、
    土地及建物登記第一類謄本在卷為證，堪信為真實。審酌相
    對人因病致生活無法自理，並居住於護理之家，未來仍需支
    應相當之醫療及安養費用，且名下尚有銀行貸款未償，而附
    表所示之不動產既是相對人所有，為支付相對人未來所需開
    銷，有處分之必要，故聲請人聲請本院許可處分相對人所有
    如附表所示之不動產，核與受監護人之利益相符，依法並無
    不合，應予准許。
四、末按監護人應以善良管理人之注意，執行監護職務。又監護
    人於執行監護職務時，因故意或過失，致生損害於受監護宣
    告之人者，應負賠償之責。且法院於必要時，得命監護人提
    出監護事務之報告、財產清冊或結算書，檢查監護事務或受
    監護人之財產狀況，民法第1113條準用同法第1100條、第11
    09條第1項、第1103條第2項規定均有明示，則本件聲請人即
    監護人就處分相對人即受監護宣告之人所有財產所得之現金
    自應妥適管理，並使用於受監護宣告之人照護所需費用，併
    予敘明。
五、依家事事件法第164條第2項，裁定如主文。
中　　華　　民　　國　　111 　年　　7 　　月　　20　　日
                  家事第一庭  法  官  李美燕
以上正本係照原本作成。
如不服本裁定，應於送達後10日內向本院提出抗告狀，並應繳納
抗告費新臺幣1,000元。
中　　華　　民　　國　　111 　年　　7 　　月　　20　　日
                              書記官  廖婉凌
附表：相對人所有之不動產
編號 不動產標示 權利範圍 1. 新北市○○區○○段000000000地號土地 5分之1 2. 新北市○○區○○段000000000○號建物 （門牌號碼：新北市○○區○○路000巷0弄0號3樓） 1分之1